【裁判字號】    97,上訴,1890
【裁判日期】    971218
【裁判案由】    違反毒品危害防制條例
【裁判全文】
臺灣高等法院高雄分院刑事判決        97年度上訴字第1890號
上  訴  人
即  被  告  甲○○
上列上訴人因違反毒品危害防制條例案件，不服臺灣屏東地方法
院96年度訴字第1218號中華民國97年10月28日第一審判決（起訴
案號：臺灣屏東地方法院檢察署96年度偵字第4526、4528、5398
號），提起上訴，本院判決如下：
     主  文
上訴駁回。
     理  由
一、按上訴書狀應敘述具體理由；又第二審法院認為上訴書狀未
    敘述理由或上訴有刑事訴訟法第362 條前段之情形者，應以
    判決駁回之，同法第361 條第2 項、第367 條前段定有明文
    。
二、上訴人即被告甲○○（下稱被告）上訴意旨略以：其因年輕
    識淺，智慮淺薄，一時糊塗，受到同案被告丙○○囑咐而犯
    罪，已深感後悔，且被告始終坦承犯行，原判決量刑與否認
    犯罪之同案被告乙○○相同，有違比例原則，希能從輕量刑
    等語。
三、經查，原判決認被告與同案被告丙○○共同販賣第一級毒品
    3 次及另與同案被告丙○○、乙○○共同販賣第一級毒品3
    次，因此斟酌被告及同案被告丙○○、乙○○販賣毒品之數
    量，並被告坦承犯行，而同案被告丙○○、乙○○否認犯行
    等一切情狀，各量處被告及同案被告乙○○有期徒刑16年，
    量刑核無不合。被告上訴意旨指摘原判決有違比例原則，希
    能從輕量刑等語，為屬無據。此外，復並未依據卷內既有訴
    訟資料或提出新事證，指摘或表明原審判決有何採證認事、
    用法或量刑等足以影響判決本旨之不當或違法，而構成應予
    撤銷之具體理由（例如：依憑證據法則具體指出所採證據何
    以不具證據能力，或依憑卷證資料，明確指出所為證據證明
    力之判斷如何違背經驗、論理法則），其上訴即不合法律上
    之程式。再上訴不合法律上之程式之情形，依刑事訴訟法第
    367 條但書規定：「但其情形可以補正而未經原審法院命其
    補正者，審判長應定期間先命補正。」，係指上訴書狀未敘
    述理由，原審未命補提理由書狀，審判長即應定期間先命補
    正。被告提起上訴時，上訴書狀如已載理由者，即無審判長
    應定期間先命補正之適用。從而，被告之上訴書狀未敘述具
    體理由，且於上訴期間屆滿（即97年11月27日）後之20日內
    （即97年12月13日以前），亦未補提上訴具體理由，依上開
    規定，顯屬違背法律上之程式，應由本院依同法第367 條前
    段、第372 條不經言詞辯論判決如主文。
中    華    民    國    97    年    12    月    18    日
                  刑事第八庭    審判長法  官   洪兆隆
                                      法  官   陳志銘
                                      法  官   郭玫利
以上正本證明與原本無異。
如不服本判決應於收受本判決後10日內向本院提出上訴書狀，其
未敘述上訴理由者，並得於提起上訴後10日內向本院補提理由書
狀（均須按他造當事人之人數附繕本）「切勿逕送上級法院」。
中    華    民    國    97    年    12    月    18    日
                                      書記官   楊茱宜


司法院資訊處製作；財團法人民間司法改革基金會備份。
